【裁判字號】    95,親,55
【裁判日期】    951229
【裁判案由】    否認子女
【裁判全文】
臺灣臺中地方法院民事判決                95年度親字第55號
原        告  乙○○
被        告  甲○○之子(男、.
                      26日下.
                      婦產科診.
兼法定代理人  甲○○
上列當事人間否認子女事件，於民國九十五年十二月二十八日言
詞辯論終結，本院判決如下：
    主  文
確認被告甲○○之子 (男、暫名路美崙)非被告甲○○自原告受
胎所生之婚生子。
訴訟費用由被告負擔。
    事實及理由
壹、關於認諾及訴訟上自認或不爭執事實之效力之規定，於第五
    百八十九條及第五百九十二條之訴，不適用之。民事訴訟法
    第五百九十四條定有明文。是被告就本件訴訟為認諾及訴訟
    上自認或不爭執事實，不生訴訟上效力，自不得本於其認諾
    及訴訟上自認或不爭執事實，為其敗訴之判決，合先敘明。
貳、原告主張：原告與被告甲○○於民國八十九年十一月六日結
    婚，嗣於九十五年五月五日離婚，業已辦妥離婚登記在案。
    詎被告甲○○於婚姻關係存續中即九十四年十一月二十六日
    產下被告甲○○之子，致甲○○之子依法推定為原告之婚生
    子，因被告於離婚前即離家出走，被告甲○○之子顯非自原
    告受胎所生，為此依法提起本訴等語。並聲明：如主文所示
    。被告則以，兩造於九十五年五月五日離婚前，已有三年未
    同居，此期間被告甲○○係與丙○○同居，被告甲○○之子
    係自第三人丙○○受胎所生子女等語，資為抗辯。並聲明：
    同意原告之請求。
、本件原告主張其與被告甲○○本係夫妻，嗣後被告甲○○於
    三年前離家不歸，婚姻關係存續中，被告甲○○在外與他人
    發生性關係，於九十四年十一月二十六日生有一子即被告甲
    ○○之子之事實，為被告所不否認，並據其提出戶籍謄本及
    中國醫藥大學附設醫院診斷證明書（均為正本）各乙份及出
    生證明書影本乙份為憑。並經證人即被告甲○○之子親生父
    丙○○到庭證述略以：其與被告甲○○同居三年，同居期間
    甲○○未與其他男子發生性行為，確定路美崙是我的小孩等
    語（本院九十五年十二月二十八日筆錄參照），審酌證人承
    認其與甲○○同居，產下甲○○之子，應承受相姦罪之追訴
    ，所為證言自屬可信。原告此部分主張，堪信為真實。又原
    告主張，被告甲○○離家在外期間兩人未再同居，離家期間
    所生子女即被告甲○○之子非自原告受胎所生乙節，並經原
    告提出私立中國醫藥大學附設醫院出具之親子鑑定結果正本
    乙份、診斷證明書正本乙份為證，其上載明「根據
    D8S1179,D21S11,D7S 820,
    TH01,D13S317,D2S1338,VWA,D18S51,D5S818,等DNA標記分析
    結果，可以排除乙○○與路美崙的親子關係」屬實，有該診
    斷證明書及親子鑑定結果在卷可稽，原告此部份之主張，亦
    屬真實。
肆、按民法第一千零六十三條第一項推定之婚生子女，如夫妻之
    一方能證明妻非自夫受胎者，得於知悉子女出生之日起，一
    年內提起否認之訴，同條第二項定有明文。查被告甲○○受
    胎生下被告甲○○之子，係在其與原告婚姻關係存續中，則
    依法自應推定被告甲○○之子為被告甲○○與原告之婚生子
    女，然被告甲○○受胎懷有被告甲○○之子時，並未與原告
    同居即非自原告受胎，且原告於知悉被告甲○○之子出生之
    日起一年內提起本件訴訟，於法洵屬有據，應予准許。
伍、訴訟費用負擔之依據：民事訴訟法第七十八條、第八十五條
    第一項前段。
中    華    民    國    95    年    12    月    29    日
                  家事法庭      法  官  陳學德
以上正本係照原本作成
如對本判決上訴須於判決送達後廿日內向本院提出上訴狀
中    華    民    國    95    年    12    月    29    日
                                書記官


司法院資訊處製作；財團法人民間司法改革基金會備份。
